臺灣臺北地方法院民事判決　　　　　　　 99年度勞訴字第1號
原　　　告　LUONG　DAO.
　　　　　　PHAM　VIET.
　　　　　　NGUYEN　VA.
　　　　　　DAO　DUC　T.
　　　　　　DAO　MANH　.
　　　　　　NGO　VAN　C.
　　　　　　NGUYEN　CH.
　　　　　　TRAN　VAN　.
　　　　　　NGUYEN　VA.
前列9 人共　高榮志律師
同訴訟代理　周信宏律師
人　　　　　楊淑玲律師
被　　　告　台灣三條股份有限公司
法定代理人　孫福禎
訴訟代理人　孫嘉宏
　　　　　　吳宜財律師
上列當事人間返還薪資等事件，本院於中華民國100 年12月2 日
言詞辯論終結，判決如下：
    主  文
被告應給付原告如附表十「被告應給付金額」欄所示之金額，及
均自民國九十七年六月十一日起至清償日止，按年息百分之五計
算之利息。
原告其餘之訴駁回。
訴訟費用由被告負擔四分之三，餘由原告負擔。
本判決第一項於原告分別以附表十「假執行擔保金額」欄所示金
額為被告供擔保後，各得假執行。但被告以附表十「免為假執行
擔保金額」欄所示金額分別為原告預供擔保，各得免為假執行。
原告其餘假執行之聲請駁回。
    事實及理由
壹、程序部分：
    按訴狀送達後，原告不得將原訴變更或追加他訴，但擴張或
    減縮應受判決事項之聲明者，不在此限，民事訴訟法第255
    條第1 項第3 款定有明文。查本件原告起訴時其訴之聲明原
    為：被告應分別給付原告LUONG DAO THONG （中文譯名：梁
    道通，下稱梁道通）、PHAM VIET HIEU（中文譯名：范日孝
    ，下稱范日孝）、NGUYEN VAN HA （中文譯名：阮文河，下
    稱阮文河）、NGUYEN VAN HUNG （中文譯名：阮文雄，下稱
    阮文雄）、DAO DUC THO （中文譯名：陶德壽，下稱陶德壽
    ）、DAO MANH ANH（中文譯名：萄猛英，下稱萄猛英）、NG
    O VAN CHINH （中文譯名：吳文正，下稱吳文正）、NGUTEN
    CHI ANH （中文譯名：阮志英，下稱阮志英）、TRAN VANT
    RUONG （中文譯名：陳文長，下稱陳文長）新臺幣（下同）
    153,329 元、144,760 元、140,778 元、150,546 元、153,
    552 元、141,200 元、154,304 元、151,756 元、141,592
    元，及分別自如附件一至附件九所示各期未給付薪資之月起
    至清償日止，按年息5%計算之利息。嗣於民國98年11月2 日
    具狀變更聲明為：被告應分別給付原告梁道通、范日孝、阮
    文河、阮文雄、陶德壽、萄猛英、吳文正、阮志英、陳文長
    各94,248元、92,664元、90,816元、96,360元、97,152元、
    93,720、96,360元、92,664元、92,928元，及均自起訴狀繕
    本送達之日起至清償日止，按年息5%計算之利息（見本院97
    年度審勞訴字第13號卷第157 至165 頁、卷(三)第2 至10頁）
    。核屬減縮應受判決事項之聲明，揆諸前開規定，應予准許
    。
貳、實體部分：
一、原告起訴主張：
  (一)原告等9 人係分別自91年底、92年初起至96年6 月止，由越
    南引進臺灣受僱於被告公司之外籍勞工。每日工作8 小時，
    每月平均工資15,840元，每日工資為528 元、每小時為66元
    。加班時間原告可獲加班費即每小時工資66元之1.33倍及1.
    66倍之工資，即各為88元與110 元。詎被告自92年起至今積
    欠原告勞動薪資及加班費，被告雖未否認原告有加班事實，
    然抗辯已給加班費或可由食宿費用抵銷，且原告之共同訴訟
    代理人未受合法代理云云。惟原告委任狀確係親簽授與訴訟
    代理人代理權。最初於96年10月12日鈞院以96年度聲字第
    4027號民事裁定准予保全證據，顯證至遲於斯時原告仍在臺
    時已決意對雇主提出民事訴訟，有授與訴訟代理權之動機。
    嗣因更換訴訟代理人方有重簽委任狀必要，故或由阮志英親
    自轉交、或託人、或郵寄、或由訴訟代理人親自與社工員連
    絡，使原告親簽委任狀後再陸續轉交至代理人，進而提出於
    法院。復原告對楊淑玲律師之委任狀業經駐越南台北經濟文
    化辦事處驗證，並附驗證標籤、蓋鋼印，是原告雖大部分均
    不在境內，然此與能否親自簽署委任狀係屬二事，原告委任
    狀確係親簽無疑。
  (二)系爭勞動契約於第2 條第1 項約定每日工作8 小時，每週工
    作6 日，如此2 週須工作96小時，顯與勞動基準法（下稱勞
    基法）之法定工時每2 週84小時之強制規定有違，此非屬彈
    性工時約定，亦無由雙方合意變更可能，是就超過法定工時
    部分之延長工時，依勞基法規定被告應給付原告加班費。原
    告三餐均係自行買便當或下廚烹煮處理，住在工廠內並未對
    被告造成額外成本負擔，亦從未對原告收取膳宿費用，原告
    自無須給付被告食宿費。又被告提出之勞動契約並未經吳文
    正、阮文雄、范日孝、陶德壽等人簽名，而梁道通、阮志英
    、陳文長及阮文河契約上之簽名是否真正，並非無疑；且契
    約係以中英文作成，原告係越南人，實無法瞭解契約真意；
    另被告主張雙方簽過2 次合約，但查2 次合約就食宿費約定
    分別為4,000 元/ 月、1,400 元/ 月或4,000 元/ 月、2,50
    0 元/ 月，顯有矛盾差異，實則勞動契約係約定住宿費，與
    被告主張之食宿費不同；甚且有關萄猛英之食宿費雙方更是
    約定免費，是難謂雙方有被告主張之92年1 月至96年6 月、
    雇主每月可扣除食宿費1,400 元至4,000 元不等之合意。又
    被告辯稱原告同意以每2 週12小時之加班費扣抵食宿費用云
    云，然查，直至96年9 月13日前，被告皆未於薪資明細表中
    載明此事；由96年9 月13日外籍勞工與雇主協調會議紀錄會
    議內容第2 點記載亦可知，被告欲與原告協商更改勞動條件
    ，自原告第2 次入境開始扣除住宿費用2,000/月，此亦顯見
    被告主張應依合約抵銷自原告第1 次入境至合約到期之食宿
    費1,400 元/ 月至4,000 元/ 月，係事後單方面變更勞動條
    件，原告並未同意，此乃被告事後卸責之詞，並不可採。退
    步言，縱認雙方有就原告應給付食宿費用之合意，然被告5
    年多來皆未於薪資內扣除上開費用，原告亦未給付，應認雙
    方有事後默示合意、或可推測之合意變更，原告應毋庸給付
    食宿費用。退萬步言，如認原告應給付被告食宿費，然因三
    餐皆係原告自行打理，原告僅有住宿於被告工廠，是應將原
    勞動契約約定食宿費中之伙食費排除，僅可扣除住宿費1,40
    0 元，且依民法第126 條規定，逾5 年時效之食宿費，被告
    主張顯無理由。
  (三)綜上所述，被告對原告確有加班事實並未否認，原告自可請
    求被告短少給付原告之週六加班費。爰依兩造間勞動契約之
    法律關係提起本訴，並聲明：被告應分別給付原告梁道通、
    范日孝、阮文河、阮文雄、陶德壽、萄猛英、吳文正、阮志
    英、陳文長各94,248元、92,664元、90,816元、96,360元、
    97,152元、93,720、96,360元、92,664元、92,928元，及自
    起訴狀繕本送達之日起至清償日止，按年息5%計算之利息；
    並願以現金或財團法人法律扶助基金會出具之保證書供擔保
    聲請宣告假執行。
二、被告則以：
  (一)原告共同訴訟代理人高榮志律師與周信宏律師於98年7 月24
    日所陳報檢附之委任狀，並無吳文正出具之委任狀；復觀諸
    委任狀所載委任日期均為98年7 月17日斯時，原告或已離境
    ，或已遭逮捕遣返越南，均未入境，或行方不明，不可能簽
    署委任狀委任律師代理本案起訴；且委任狀上原告之簽名，
    顯與渠等於勞動契約上簽名不符，應係第三人冒名偽簽。高
    榮志律師與周信宏律師並未獲合法委任，其代理權顯有欠缺
    ，欠缺訴訟成立要件，其起訴不合法，應逕以裁定駁回之。
  (二)查被告於91年間陸續引進原告等外籍勞工，並依僱用國審定
    合格之制式契約，符合當時勞基法規定，簽訂勞動契約。原
    告於被告任職期間超過8 年，渠等工每2 年期滿須回國後再
    重新雇用，故均與被告簽署2 份勞動契約，第1 階段為92年
    2 月至94年3 月（下稱第一階段合約），第二階段為94年5
    月至96年7 月（下稱第二階段合約），契約中約定每日工作
    時間8 小時，每週工作6 日，另關於最低薪資、食宿費用等
    於契約中亦有約定。依行政院勞工委員會（下稱勞委會）97
    年3 月4 日勞職管字第0970504555號、87年4 月13日（87）
    台勞動二字第014421號、89年7 月31日（89）台勞動二字第
    0031354 號等函釋可知，膳宿費用應由勞工負擔，且可約定
    為工資之一部，即雇主提供勞工之膳宿費用可由勞雇雙方自
    行於契約約定納入工資給付項目，連同以法定通用貨幣給付
    之部分，若不低於基本工資，應屬合法。外籍勞工至被告處
    工作，雙方勞動契約明文規定須支付食宿費用，此筆費用縱
    其於原始國內工作亦不可避免，且被告宿舍備有床舖、冷氣
    、衛浴設備、沙發、電視等，準備之伙食亦有與外包廠商討
    論餐飲菜色，然原告無法適應我國伙食遂提出自行準備之要
    求，被告亦另新建廚房讓其可自行烹煮食材。第一階段合約
    ，因由被告提供膳宿，原告依約應負擔每月4,000 元之膳宿
    費用（其中萄猛英之勞動契約係人力仲介公司作業疏失誤載
    為免費，實際上其仍應負擔每月4,000 元之膳宿費用）。第
    二階段合約，因原告要求自理三餐，被告僅提供住宿，原告
    依約亦應負擔每月1,400 元之住宿費用。被告體恤原告為外
    籍勞工，除烹飪之瓦斯鍋爐等器具皆由被告提供，亦提供冷
    氣、電視、娛樂中心等，以每月1,400 元之價格實無法租得
    如此舒適之居住環境。對照兩造間簽訂之系爭契約第17條亦
    可知，被告提供原告食宿，原告本應負擔膳宿費用，然依原
    告之薪資明細表可知，原告卻從未依系爭契約負擔每月4,00
    0 元之食宿費用，此係因92年勞基法修改勞工上班工時為雙
    週84小時，被告配合修法調整新工時制度，且考量前揭勞委
    會函就勞工之膳宿、水電費等可以當作約定工資但不得低於
    基本工資之要求，為顧及原告權益，經雙方開會協議後（原
    告亦不願被扣膳宿費用），被告依法調整新工作時數為雙週
    84小時，然實際工作時數仍為雙週96小時，超過工時之12小
    時轉為支付被告之食宿費用，當月薪資則不另扣食宿費用，
    此即原告薪資明細表從未被扣膳宿費用由來。原告雖謂勞基
    法第30條第1 項有關法定工時之規定為強制規定，非可由雙
    方合意變更，然兩造間法定工時確係依勞基法規定為雙週84
    小時，僅係因原告要求，雙方同意以逾法定工時雙週84小時
    之12小時部分作為支付4,000 元之膳宿費用，就超過基本工
    時之加班費用，被告亦依法計算。原告依照第一階段合約所
    應負擔之膳宿費用及依照第二階段合約所應負擔之住宿費用
    ，兩相扣抵之後，顯高於原告所主張被告積欠之加班費，多
    餘費用亦係被告自行吸收，如此行之長達5 、6 年，原告均
    未有任何異議。原告反於前與被告關於膳宿費用、住宿費用
    負擔等協議，無非係因被告為傳統製造產業，近來因工商環
    境每況愈下，原告加班時數減少，收入大幅下降，造成渠等
    內心不平衡而萌生其他企圖，非但工作態度惡劣、惡意破壞
    公物，甚有逃跑而成為非法勞工者，多位原告逃跑後染上不
    良惡習有吸毒、偷竊等違法事項遭遣返回國。
  (三)是縱認原告請求有理由（假設語），被告爰主張抵銷計：(1)
    原告吳文正、阮文雄、陶德壽部分自92年1 月起至96年6 月
    止，受僱於被告，計54月，依兩造簽立之勞動契約第7 條應
    每月給付被告1,400 元食宿費用計75,600元未給付部分主張
    抵銷；(2)原告范日孝自92年2 月起至96年6 月止，受僱於被
    告，計53月，應每月給付被告1,400 元食宿費用計74,200元
    未給付部分主張抵銷；(3)原告梁道通、阮志英自92年2 月起
    至96年6 月止，受僱於被告，應每月給付被告4,000 元食宿
    費用計212,000元未給付部分主張抵銷；(4)原告陳文長、阮
    文河自92年3 月起至96年6 月止，受僱於被告，計52月，應
    每月給付被告2,500 元食宿費用計130,000 元未給付部分主
    張抵銷等語，資為抗辯。並聲明：原告之訴駁回；並願供擔
    保請准宣告免予假執行。
三、本院得心證之理由：
  (一)按能力、法定代理權或為訴訟所必要之允許有欠缺而可以補
    正者，審判長應定期間命其補正，如恐久延致當事人受損害
    時，得許其暫為訴訟行為；再於能力、法定代理權或為訴訟
    所必要之允許有欠缺之人所為之訴訟行為，經取得能力之本
    人、取得法定代理權或允許之人、法定代理人或有允許權人
    之承認，溯及於行為時發生效力，民事訴訟法第49條、第48
    條規定甚明。查本件原告於97年6 月4 日起訴時，范日孝、
    阮文雄、阮文河已出境返國，萄猛英、阮志英業經被告公司
    向勞委會通報失去聯繫，其餘原告則行方不明等情，有法務
    部入出境資訊連結作業、藍領外國人在台天數、行政院勞工
    委員會97年3 月19日勞職審字第0970709277號、97年3 月27
    日勞職審字第0970715064號函附卷可稽（見97年度審勞訴字
    第13號卷第73至81頁、本院卷(一)第41至47頁），而原告梁道
    通等人委任楊擴舉律師為訴訟代理人起訴所附之委任狀，及
    嗣後補正委任高榮志、周信宏律師為訴訟代理人之委任狀（
    見本院97年度店勞調字第9 號卷第103 至11 1頁、97年度審
    勞訴字第13號卷第111 至118 頁、第123 頁），雖據被告否
    認該等委任狀上原告簽名及印文之真正，但查，證人即代理
    本件原告申請法律扶助之財團法人台灣省天主教會新竹教區
    附設希望職工中心之社工鄒姝媚到庭證稱：「他們來聲請時
    有很多人一起來，我主要是跟范日孝聯絡，范日孝回國後我
    就跟陳文長聯絡，後來我沒有辦法聯絡上陳文長及其他當事
    人聯絡時，我打電話去越南跟范日孝講這件事，後來陳文長
    主動打電話給我，我告訴他要補出具楊律師的委任狀經認證
    ，陳文長在今年（100 年）6 月9 日來我們桃園中壢市○○
    路希望職工中心辦公室簽委任狀蓋指紋，後來我跟陳文長說
    還有萄猛英，萄猛英在今年6 月14日下午3 點半到辦公室簽
    委任狀及蓋指印；第一批委任狀是我把空白的委任狀請范日
    孝將委任狀分給其他人簽完名再交還給我，當時他們人還在
    臺灣，後來范日孝再將所有的委任狀還給我，上面就有簽名
    ；高律師部分，我是聯絡阮志英，我也是將空白委任狀全部
    交給阮志英，請其他人簽完名交給我，當時有部分人跑掉還
    在臺灣，部分人回越南，回越南部分我請阮志英寄回越南請
    他們簽名再寄回來，在臺灣部分他說都聯絡得到，後來阮志
    英交還我全部委任狀時，上面已經有簽名及蓋指印；當時吳
    文正在越南用DHL 寄給我委任狀，所以我有留地址（庭呈信
    封、郵寄資料、接案通知書、委任狀）。98年7 月14日我沒
    有辦法聯絡到吳文正，是梁道通告訴我吳文正的聯絡方式，
    我本人聯絡到人在越南的吳文正，98年8 月19日我就收到上
    開郵寄的資料」等語在卷（見本院卷(三)第19頁背面、第20頁
    ），足認本件係經由社工人員鄒姝媚將空白委任狀分交由范
    日孝及阮志英轉交其他原告所簽署，而委任契約存在於委任
    人與受任人間之信任關係，本非他人所能置喙。國外委任雖
    要求當事人之委任狀須經駐外單位認證，但並非以此為委任
    關係存在之唯一認定標準，被告既未能舉出具體之實證證明
    原告並未委任楊擴舉律師為本件訴訟之起訴及委任高榮志、
    周信宏律師為其他訴訟行為，徒以空言否認其等委任狀之真
    正，即否認楊擴舉、高榮志、周信宏律師之代理權限，尚不
    足取。況原告嗣後再提出經駐越南台北經濟文化辦事處認證
    之委任狀（見本院卷(一)第177 至184 頁），而經委任之楊淑
    玲律師復追認楊擴舉律師及高榮志律師前所為之訴訟行為（
    見本院卷(三)第20頁背面），依前開規定，應認楊擴舉及高榮
    志、周信宏律師前此所為之訴訟行為溯及於行為時發生效力
    ，則原告委任楊擴舉、高榮志及周信宏律師為訴訟代理人之
    行為，即已補正，揆諸前揭說明，該訴訟程序縱認有瑕疵亦
    經除去，故被告抗辯原告訴訟代理權限有欠缺，起訴不合法
    云云，並不可採，應認本件起訴合法。
  (二)次按「勞工每日正常工作時間不得超過8 小時，每2 週工作
    總時數不得超過84小時。」勞基法第30條第1 項定有明文。
    又所稱之「平日每小時工資」，乃指普通時日每小時之工資
    而言，與同法第39條、第40條之休假日及停止假期等時日為
    相對用語，與同法第2 條第4 款之「平均工資」名詞各異，
    依此處所謂之延長工作時間之工資，乃犧牲休息之所得，因
    此「平日每小時工資」之計算，應依當日所得之工資，除以
    當日正常工作之時間，即為「平日每小時工資」。次按「國
    家為保障勞工權益，加強勞雇關係，促進社會與經濟發展，
    而制定勞動基準法，規定勞工勞動條件之最低標準，並依同
    法第3 條規定適用於同條第1 項各款所列之行業。事業單位
    依其事業性質以及勞動態樣，固得與勞工另訂定勞動條件，
    但不得低於勞動基準法所定之最低標準。關於延長工作時間
    之加給，自勞動基準法施行後，凡屬於該法適用之各業自有
    該法第24條規定之適用，俾貫徹法律保護勞工權益之意旨。
    」大法官會議釋字第494 號解釋亦足資參照。經查：
  原告主張其等自92年1 月起陸續受僱於被告公司迄至96年6
    月離職止，每日工作8 小時，每週工作6 日，故每2 週均工
    作96小時之事實，業據其提出與其主張相符且為被告所不爭
    執形式真正之勞動契約、簽約名單、考勤表、薪資明細表影
    本為證（見本院97年度店勞調字第9 號卷第5 至32頁、本院
    卷(二)第11至517 頁），上情亦為被告所不爭執（見本院97年
    度審勞訴字第13號卷第232 頁背面），足信為真正。又被告
    自承僅給付原告每週一至每週五平日超時加班費及每週六工
    作超過8 小時以後之加班費（見本院97年度審勞訴字第13號
    卷第232 頁背面），揆諸前揭說明，原告於每2 週正常工作
    時間超過84小時之時間即屬延長工作之時間，復參酌原告各
    月份考勤表所示實際延長工作時數計算（按系爭考勤表最右
    列「小計」欄之時數，乃被告已計算給付予原告之超時工資
    ，故考勤表中蓋有「國定假日」、「星期日」、「休假」該
    日「小計」欄同時記載時數者，即表示被告已給付加班費或
    加倍工資予原告，故本件即不再重複計算該部分時數之加班
    費），堪認原告於被告公司任職期間，分別有如附表一至九
    所示延長工時之事實。被告嗣後翻異前詞，空言否認原告有
    上述加班事實云云，委無足取。則參照上開勞基法第24 條
    第1 款、第2 款之規定及大法官會議釋字第494 號解釋意旨
    ，被告自有給付原告加班費之義務。
  又原告主張以每月工資15,840元，每日工作8 小時，故原告
    平日每小時工資額為66元（計算式：15,840÷30÷8 ＝66元
    ），以此計算被告應給付系爭延長工時之工資等節，為被告
    所不爭執（見本院97年度審勞訴字第13號卷第231 頁背面）
    ，並有前述系爭勞動契約、員工薪資明細表可稽，堪可認實
    。再又，原告主張因被告認正常工時為2 週96小時，故均將
    星期六之8 個小時視為正常工時，而非加班，採用與平日相
    同之方式計算原告等人於星期六之加班時數，即第9 個工時
    起始計算加班費，故以總延長工時時數乘以時薪66元計算本
    件被告應給付之加班費等語（見本院97年度審勞訴字第13號
    卷第161 至163 頁），被告就此亦未為爭執，堪可採認。故
    而，原告主張渠等任職期間每2 週正常工時超過84小時之延
    長工作時間，依上述被告所給付平日每小時工資額66元計算
    （見本院97年度審勞訴字第13號卷第163 頁），原告得請求
    被告給付之加班費即附表十「被告應給付金額」欄所示金額
    範圍內，核屬有據，應予准許。逾此請求，則屬無據，不應
    准許。
  至被告主張若原告請求加班費為有理由，然兩造間勞動契約
    約定原告每月須負擔4,000 元食宿費或1,400 元住宿費，嗣
    為配合勞基法修正新工時制度，乃協議不直接自原告薪資中
    扣除，原告仍維持雙週工時96小時，超過12小時部分工資抵
    充原告應負擔之食宿費，故主張以原告應負擔之食宿費與原
    告本件請求之加班費相互抵銷，然為原告所否認，辯稱兩造
    並未約定以延長工時工資抵充食宿費用等語。查被告所為上
    開主張，無非以兩造簽訂之勞動契約第17條記載為依據，然
    系爭勞動契約第17條雖約定：「雇主每月扣食宿費4,000 元
    」或「雇主每月扣住宿費1,400 元，伙食費自理」，惟就如
    何扣抵則未約明於勞動契約，尚難逕認原告即同意以系爭延
    長工時之工資為抵充之情事。此外，被告復未能提出其他證
    據證明兩造已約定由系爭延長工時之工資抵充食宿費之事實
    ，從而其主張以原告應負擔之食宿費債權與原告加班費債權
    抵銷，自無理由。
  (三)末按「給付有確定期限者，債務人自期限屆滿時起，負遲延
    責任。給付無確定期限者，債務人於債權人得請求給付時，
    經其催告而未為給付，自受催告時起，負遲延責任」、「遲
    延之債務，以支付金錢為標的者，債權人得請求依法定利率
    計算之遲延利息」、「應付利息之債務，其利率未經約定，
    亦無法律可據者，週年利率為5%」民法第229 條第1 項、第
    2 項、第233 條第1 項前段、第203 條分別定有明文。查原
    告請求被告給付延長工時之工資係以支付金錢為標的，被告
    公司迄今仍未給付，故依上開規定，被告公司應自本件起訴
    狀繕本送達翌日即97年6 月11日（見本院97年度店勞調字第
    9 號卷第81頁）起負遲延責任。是則，原告請求上開金額加
    計自97年6 月11日起至清償日止，按年息5%計算之利息，亦
    屬可取，應予准許。逾此範圍所為之利息請求，則屬無據，
    不應准許。
四、綜上所述，原告請求被告給付原告如附表十所示「被告應給
    付金額」欄所示之金額，及均自97年6 月11日起至清償日止
    ，按年息5%計算之利息，為有理由，應予准許。逾此部分之
    請求，為無理由，應予駁回。
五、兩造陳明願供擔保，聲請宣告假執行及免為假執行，經核原
    告勝訴部分尚無不合，爰分別酌定如附表十「假執行擔保金
    額」欄及「免為假執行擔保金額」欄各所示之相當擔保金額
    宣告之。原告其餘假執行之聲請，因訴之駁回而失所依據，
    應併予駁回。
六、本件事證已臻明確，兩造其餘之攻擊或防禦方法及未經援用
    之證據，經本院斟酌後，認為均不足以影響本判決之結果，
    自無逐一詳予論駁之必要，併此敘明。
七、據上論結，本件原告之訴一部為有理由，一部無理由，依民
    事訴訟法第79條、第390 條第2 項、第392 條第2 項，判決
    如主文。
中    華    民    國   100    年    12    月    30    日
                  勞工法庭法  官  林惠霞
以上正本係照原本作成
如對本判決上訴，須於判決送達後20日內向本院提出上訴狀。如
委任律師提起上訴者，應一併繳納上訴審裁判費。
中    華    民    國   100    年    12    月    30    日
                          書記官  陳怡如
┌──────────────────────────┐
│附表一：阮志英（見本院卷(三)第37至90頁）              │
├──┬──┬───────┬─────┬──────┤
│年份│月份│延長工時之時數│應給付延長│備        註│
│    │    │（小時）      │工時工資（│            │
│    │    │              │新臺幣）  │            │
├──┼──┼───────┼─────┼──────┤
│92年│ 2月│16            │1,056元   │計算式：以左│
│    │    │              │          │列時數乘以時│
│    │    │              │          │薪66元，以下│
│    │    │              │          │均同        │
│    ├──┼───────┼─────┼──────┤
│    │ 3月│24            │1,584元   │            │
│    ├──┼───────┼─────┼──────┤
│    │ 4月│16            │1,056元   │            │
│    ├──┼───────┼─────┼──────┤
│    │ 5月│28            │1,848元   │            │
│    ├──┼───────┼─────┼──────┤
│    │ 6月│24            │1,584元   │            │
│    ├──┼───────┼─────┼──────┤
│    │ 7月│24            │1,584元   │            │
│    ├──┼───────┼─────┼──────┤
│    │ 8月│28            │1,848元   │            │
│    ├──┼───────┼─────┼──────┤
│    │ 9月│24            │1,584元   │            │
│    ├──┼───────┼─────┼──────┤
│    │10月│20            │1,320元   │            │
│    ├──┼───────┼─────┼──────┤
│    │11月│8             │  528元   │            │
│    ├──┼───────┼─────┼──────┤
│    │12月│16            │1,056元   │            │
├──┼──┼───────┼─────┼──────┤
│93年│ 1月│28            │1,848元   │            │
│    ├──┼───────┼─────┼──────┤
│    │ 2月│無打卡資料    │          │            │
│    ├──┼───────┼─────┼──────┤
│    │ 3月│24            │1,584元   │            │
│    ├──┼───────┼─────┼──────┤
│    │ 4月│16            │1,056元   │            │
│    ├──┼───────┼─────┼──────┤
│    │ 5月│20            │1,320元   │            │
│    ├──┼───────┼─────┼──────┤
│    │ 6月│24            │1,584元   │            │
│    ├──┼───────┼─────┼──────┤
│    │ 7月│32            │2,112元   │            │
│    ├──┼───────┼─────┼──────┤
│    │ 8月│24            │1,584元   │            │
│    ├──┼───────┼─────┼──────┤
│    │ 9月│24            │1,584元   │            │
│    ├──┼───────┼─────┼──────┤
│    │10月│28            │1,848元   │            │
│    ├──┼───────┼─────┼──────┤
│    │11月│24            │1,584元   │            │
│    ├──┼───────┼─────┼──────┤
│    │12月│20            │1,320元   │            │
├──┼──┼───────┼─────┼──────┤
│94年│ 1月│24            │1,584元   │            │
│    ├──┼───────┼─────┼──────┤
│    │ 2月│24            │1,584元   │            │
│    ├──┼───────┼─────┼──────┤
│    │ 3月│16            │1,056元   │            │
│    ├──┼───────┼─────┼──────┤
│    │ 4月│無打卡資料    │          │            │
│    ├──┼───────┼─────┼──────┤
│    │ 5月│16            │1,056元   │5 月13日到職│
│    │    │              │          │            │
│    ├──┼───────┼─────┼──────┤
│    │ 6月│16            │1,056元   │            │
│    ├──┼───────┼─────┼──────┤
│    │ 7月│28            │1,848元   │            │
│    ├──┼───────┼─────┼──────┤
│    │ 8月│24            │1,584元   │            │
│    ├──┼───────┼─────┼──────┤
│    │ 9月│24            │1,584元   │            │
│    ├──┼───────┼─────┼──────┤
│    │10月│32            │2,112元   │            │
│    ├──┼───────┼─────┼──────┤
│    │11月│16            │1,056元   │            │
│    ├──┼───────┼─────┼──────┤
│    │12月│12            │  792元   │無下半月打卡│
│    │    │              │          │資料        │
├──┼──┼───────┼─────┼──────┤
│95年│ 1月│8             │  528元   │            │
│    ├──┼───────┼─────┼──────┤
│    │ 2月│24            │1,584元   │            │
│    ├──┼───────┼─────┼──────┤
│    │ 3月│24            │1,584元   │            │
│    ├──┼───────┼─────┼──────┤
│    │ 4月│28            │1,848元   │            │
│    ├──┼───────┼─────┼──────┤
│    │ 5月│24            │1,584元   │            │
│    ├──┼───────┼─────┼──────┤
│    │ 6月│24            │1,584元   │            │
│    ├──┼───────┼─────┼──────┤
│    │ 7月│32            │2,112元   │            │
│    ├──┼───────┼─────┼──────┤
│    │ 8月│24            │1,584元   │            │
│    ├──┼───────┼─────┼──────┤
│    │ 9月│28            │1,848元   │            │
│    ├──┼───────┼─────┼──────┤
│    │10月│16            │1,056元   │            │
│    ├──┼───────┼─────┼──────┤
│    │11月│16            │1,056元   │            │
│    ├──┼───────┼─────┼──────┤
│    │12月│24            │1,584元   │            │
├──┼──┼───────┼─────┼──────┤
│96年│ 1月│16            │1,056元   │            │
│    ├──┼───────┼─────┼──────┤
│    │ 2月│12            │  792元   │            │
│    ├──┼───────┼─────┼──────┤
│    │ 3月│28            │1,848元   │            │
│    ├──┼───────┼─────┼──────┤
│    │ 4月│24            │1,584元   │            │
│    ├──┼───────┼─────┼──────┤
│    │ 5月│24            │1,584元   │            │
│    ├──┼───────┼─────┼──────┤
│    │ 6月│24            │1,584元   │            │
│    ├──┼───────┼─────┼──────┤
│    │ 7月│4             │  264元   │            │
│    ├──┼───────┼─────┼──────┤
│    │ 8月│4             │  264元   │            │
│    ├──┼───────┼─────┼──────┤
│    │ 9月│8             │  528元   │            │
├──┴──┼───────┼─────┼──────┤
│  小  計  │1,140         │75,240元  │            │
└─────┴───────┴─────┴──────┘
┌──────────────────────────┐
│附表二：阮文雄（見本院卷(三)第91至145頁）             │
├──┬──┬───────┬─────┬──────┤
│年份│月份│延長工時之時數│應給付延長│備        註│
│    │    │（小時）      │工時工資（│            │
│    │    │              │新臺幣）  │            │
├──┼──┼───────┼─────┼──────┤
│92年│ 2月│16            │1,056元   │計算式：以左│
│    │    │              │          │列時數乘以時│
│    │    │              │          │薪66元，以下│
│    │    │              │          │均同        │
│    ├──┼───────┼─────┼──────┤
│    │ 3月│24            │1,584元   │            │
│    ├──┼───────┼─────┼──────┤
│    │ 4月│16            │1,056元   │            │
│    ├──┼───────┼─────┼──────┤
│    │ 5月│32            │2,112元   │            │
│    ├──┼───────┼─────┼──────┤
│    │ 6月│24            │1,584元   │            │
│    ├──┼───────┼─────┼──────┤
│    │ 7月│24            │1,584元   │            │
│    ├──┼───────┼─────┼──────┤
│    │ 8月│28            │1,848元   │            │
│    ├──┼───────┼─────┼──────┤
│    │ 9月│16            │1,056元   │            │
│    ├──┼───────┼─────┼──────┤
│    │10月│24            │1,584元   │            │
│    ├──┼───────┼─────┼──────┤
│    │11月│12            │  792元   │            │
│    ├──┼───────┼─────┼──────┤
│    │12月│24            │1,584元   │            │
├──┼──┼───────┼─────┼──────┤
│93年│ 1月│20            │1,320元   │            │
│    ├──┼───────┼─────┼──────┤
│    │ 2月│無打卡資料    │          │            │
│    ├──┼───────┼─────┼──────┤
│    │ 3月│16            │1,056元   │            │
│    ├──┼───────┼─────┼──────┤
│    │ 4月│16            │1,056元   │            │
│    ├──┼───────┼─────┼──────┤
│    │ 5月│20            │1,320元   │            │
│    ├──┼───────┼─────┼──────┤
│    │ 6月│24            │1,584元   │            │
│    ├──┼───────┼─────┼──────┤
│    │ 7月│32            │2,112元   │            │
│    ├──┼───────┼─────┼──────┤
│    │ 8月│24            │1,584元   │            │
│    ├──┼───────┼─────┼──────┤
│    │ 9月│24            │1,584元   │            │
│    ├──┼───────┼─────┼──────┤
│    │10月│28            │1,848元   │            │
│    ├──┼───────┼─────┼──────┤
│    │11月│16            │1,056元   │            │
│    ├──┼───────┼─────┼──────┤
│    │12月│20            │1,320元   │            │
├──┼──┼───────┼─────┼──────┤
│94年│ 1月│24            │1,584元   │            │
│    ├──┼───────┼─────┼──────┤
│    │ 2月│24            │1,584元   │            │
│    ├──┼───────┼─────┼──────┤
│    │ 3月│16            │1,056元   │            │
│    ├──┼───────┼─────┼──────┤
│    │ 4月│28            │1,848元   │            │
│    ├──┼───────┼─────┼──────┤
│    │ 5月│12            │  792元   │無下半月打卡│
│    │    │              │          │資料        │
│    ├──┼───────┼─────┼──────┤
│    │ 6月│16            │1,056元   │            │
│    ├──┼───────┼─────┼──────┤
│    │ 7月│20            │1,320元   │            │
│    ├──┼───────┼─────┼──────┤
│    │ 8月│24            │1,584元   │            │
│    ├──┼───────┼─────┼──────┤
│    │ 9月│8             │  528元   │            │
│    ├──┼───────┼─────┼──────┤
│    │10月│12            │  792元   │            │
│    ├──┼───────┼─────┼──────┤
│    │11月│16            │1,056元   │            │
│    ├──┼───────┼─────┼──────┤
│    │12月│28            │1,848元   │            │
├──┼──┼───────┼─────┼──────┤
│95年│ 1月│16            │1,056元   │            │
│    ├──┼───────┼─────┼──────┤
│    │ 2月│4             │  264元   │無下半月打卡│
│    │    │              │          │資料        │
│    ├──┼───────┼─────┼──────┤
│    │ 3月│24            │1,584元   │            │
│    ├──┼───────┼─────┼──────┤
│    │ 4月│28            │1,848元   │            │
│    ├──┼───────┼─────┼──────┤
│    │ 5月│24            │1,584元   │            │
│    ├──┼───────┼─────┼──────┤
│    │ 6月│24            │1,584元   │            │
│    ├──┼───────┼─────┼──────┤
│    │ 7月│32            │2,112元   │            │
│    ├──┼───────┼─────┼──────┤
│    │ 8月│24            │1,584元   │            │
│    ├──┼───────┼─────┼──────┤
│    │ 9月│28            │1,848元   │            │
│    ├──┼───────┼─────┼──────┤
│    │10月│4             │  264元   │            │
│    ├──┼───────┼─────┼──────┤
│    │11月│16            │1,056元   │            │
│    ├──┼───────┼─────┼──────┤
│    │12月│32            │2,112元   │            │
├──┼──┼───────┼─────┼──────┤
│96年│ 1月│24            │1,584元   │            │
│    ├──┼───────┼─────┼──────┤
│    │ 2月│12            │  792元   │            │
│    ├──┼───────┼─────┼──────┤
│    │ 3月│28            │1,848元   │            │
│    ├──┼───────┼─────┼──────┤
│    │ 4月│24            │1,584元   │            │
│    ├──┼───────┼─────┼──────┤
│    │ 5月│24            │1,584元   │            │
│    ├──┼───────┼─────┼──────┤
│    │ 6月│24            │1,584元   │            │
│    ├──┼───────┼─────┼──────┤
│    │ 7月│4             │  264元   │            │
│    ├──┼───────┼─────┼──────┤
│    │ 8月│4             │  264元   │            │
│    ├──┼───────┼─────┼──────┤
│    │ 9月│8             │  528元   │            │
├──┴──┼───────┼─────┼──────┤
│合      計│1,116         │73,656元  │            │
└─────┴───────┴─────┴──────┘
┌──────────────────────────┐
│附表三：陶德壽（見本院卷(三)第146至199頁）            │
├──┬──┬───────┬─────┬──────┤
│年份│月份│延長工時之時數│應給付延長│備        註│
│    │    │（小時）      │工時工資（│            │
│    │    │              │新臺幣）  │            │
├──┼──┼───────┼─────┼──────┤
│92年│ 2月│16            │1,056元   │計算式：以左│
│    │    │              │          │列時數乘以時│
│    │    │              │          │薪66元，以下│
│    │    │              │          │均同        │
│    ├──┼───────┼─────┼──────┤
│    │ 3月│24            │1,584元   │            │
│    ├──┼───────┼─────┼──────┤
│    │ 4月│16            │1,056元   │            │
│    ├──┼───────┼─────┼──────┤
│    │ 5月│32            │2,112元   │            │
│    ├──┼───────┼─────┼──────┤
│    │ 6月│16            │1,056元   │            │
│    ├──┼───────┼─────┼──────┤
│    │ 7月│24            │1,584元   │            │
│    ├──┼───────┼─────┼──────┤
│    │ 8月│28            │1,848元   │            │
│    ├──┼───────┼─────┼──────┤
│    │ 9月│24            │1,584元   │            │
│    ├──┼───────┼─────┼──────┤
│    │10月│20            │1,320元   │            │
│    ├──┼───────┼─────┼──────┤
│    │11月│28            │1,848元   │            │
│    ├──┼───────┼─────┼──────┤
│    │12月│24            │1,584元   │            │
├──┼──┼───────┼─────┼──────┤
│93年│ 1月│28            │1,848元   │            │
│    ├──┼───────┼─────┼──────┤
│    │ 2月│無打卡資料    │          │            │
│    ├──┼───────┼─────┼──────┤
│    │ 3月│24            │1,584元   │            │
│    ├──┼───────┼─────┼──────┤
│    │ 4月│24            │1,584元   │            │
│    ├──┼───────┼─────┼──────┤
│    │ 5月│20            │1,320元   │            │
│    ├──┼───────┼─────┼──────┤
│    │ 6月│24            │1,584元   │            │
│    ├──┼───────┼─────┼──────┤
│    │ 7月│32            │2,112元   │            │
│    ├──┼───────┼─────┼──────┤
│    │ 8月│24            │1,584元   │            │
│    ├──┼───────┼─────┼──────┤
│    │ 9月│24            │1,584元   │            │
│    ├──┼───────┼─────┼──────┤
│    │10月│20            │1,320元   │            │
│    ├──┼───────┼─────┼──────┤
│    │11月│24            │1,584元   │            │
│    ├──┼───────┼─────┼──────┤
│    │12月│20            │1,320元   │            │
├──┼──┼───────┼─────┼──────┤
│94年│ 1月│24            │1,584元   │            │
│    ├──┼───────┼─────┼──────┤
│    │ 2月│24            │1,584元   │            │
│    ├──┼───────┼─────┼──────┤
│    │ 3月│24            │1,584元   │            │
│    ├──┼───────┼─────┼──────┤
│    │ 4月│28            │1,848元   │            │
│    ├──┼───────┼─────┼──────┤
│    │ 5月│24            │1,584元   │            │
│    ├──┼───────┼─────┼──────┤
│    │ 6月│16            │1,056元   │            │
│    ├──┼───────┼─────┼──────┤
│    │ 7月│32            │2,112元   │            │
│    ├──┼───────┼─────┼──────┤
│    │ 8月│24            │1,584元   │            │
│    ├──┼───────┼─────┼──────┤
│    │ 9月│4             │  264元   │            │
│    ├──┼───────┼─────┼──────┤
│    │10月│8             │  528元   │            │
│    ├──┼───────┼─────┼──────┤
│    │11月│16            │1,056元   │            │
│    ├──┼───────┼─────┼──────┤
│    │12月│12            │  792元   │無下半月打卡│
│    │    │              │          │資料        │
├──┼──┼───────┼─────┼──────┤
│95年│ 1月│16            │1,056元   │            │
│    ├──┼───────┼─────┼──────┤
│    │ 2月│無打卡資料    │          │            │
│    ├──┼───────┼─────┼──────┤
│    │ 3月│24            │1,584元   │            │
│    ├──┼───────┼─────┼──────┤
│    │ 4月│28            │1,848元   │            │
│    ├──┼───────┼─────┼──────┤
│    │ 5月│24            │1,584元   │            │
│    ├──┼───────┼─────┼──────┤
│    │ 6月│24            │1,584元   │            │
│    ├──┼───────┼─────┼──────┤
│    │ 7月│32            │2,112元   │            │
│    ├──┼───────┼─────┼──────┤
│    │ 8月│24            │1,584元   │            │
│    ├──┼───────┼─────┼──────┤
│    │ 9月│28            │1,848元   │            │
│    ├──┼───────┼─────┼──────┤
│    │10月│16            │1,056元   │            │
│    ├──┼───────┼─────┼──────┤
│    │11月│24            │1,584元   │            │
│    ├──┼───────┼─────┼──────┤
│    │12月│24            │1,584元   │            │
├──┼──┼───────┼─────┼──────┤
│96年│ 1月│24            │1,584元   │            │
│    ├──┼───────┼─────┼──────┤
│    │ 2月│12            │  792元   │            │
│    ├──┼───────┼─────┼──────┤
│    │ 3月│20            │1,320元   │            │
│    ├──┼───────┼─────┼──────┤
│    │ 4月│24            │1,584元   │            │
│    ├──┼───────┼─────┼──────┤
│    │ 5月│24            │1,584元   │            │
│    ├──┼───────┼─────┼──────┤
│    │ 6月│32            │2,112元   │            │
│    ├──┼───────┼─────┼──────┤
│    │ 7月│4             │  264元   │            │
│    ├──┼───────┼─────┼──────┤
│    │ 8月│4             │  264元   │            │
│    ├──┼───────┼─────┼──────┤
│    │ 9月│8             │  528元   │            │
├──┴──┼───────┼─────┼──────┤
│合      計│1,168         │77,088元  │            │
└─────┴───────┴─────┴──────┘
┌──────────────────────────┐
│附表四：萄猛英（見本院卷(三)第200至253頁）            │
├──┬──┬───────┬─────┬──────┤
│年份│月份│延長工時之時數│應給付延長│備        註│
│    │    │（小時）      │工時工資（│            │
│    │    │              │新臺幣）  │            │
├──┼──┼───────┼─────┼──────┤
│92年│ 2月│12            │  792元   │計算式：以左│
│    │    │              │          │列時數乘以時│
│    │    │              │          │薪66元，以下│
│    │    │              │          │均同        │
│    ├──┼───────┼─────┼──────┤
│    │ 3月│24            │1,584元   │            │
│    ├──┼───────┼─────┼──────┤
│    │ 4月│16            │1,056元   │            │
│    ├──┼───────┼─────┼──────┤
│    │ 5月│32            │2,112元   │            │
│    ├──┼───────┼─────┼──────┤
│    │ 6月│24            │1,584元   │            │
│    ├──┼───────┼─────┼──────┤
│    │ 7月│12            │  792元   │無下半月打卡│
│    │    │              │          │資料        │
│    ├──┼───────┼─────┼──────┤
│    │ 8月│28            │1,848元   │            │
│    ├──┼───────┼─────┼──────┤
│    │ 9月│24            │1,584元   │            │
│    ├──┼───────┼─────┼──────┤
│    │10月│20            │1,320元   │            │
│    ├──┼───────┼─────┼──────┤
│    │11月│28            │1,848元   │            │
│    ├──┼───────┼─────┼──────┤
│    │12月│24            │1,584元   │            │
├──┼──┼───────┼─────┼──────┤
│93年│ 1月│20            │1,320元   │            │
│    ├──┼───────┼─────┼──────┤
│    │ 2月│無打卡資料    │          │            │
│    ├──┼───────┼─────┼──────┤
│    │ 3月│16            │1,056元   │            │
│    ├──┼───────┼─────┼──────┤
│    │ 4月│16            │1,056元   │            │
│    ├──┼───────┼─────┼──────┤
│    │ 5月│12            │  792元   │            │
│    ├──┼───────┼─────┼──────┤
│    │ 6月│12            │  792元   │            │
│    ├──┼───────┼─────┼──────┤
│    │ 7月│32            │2,112元   │            │
│    ├──┼───────┼─────┼──────┤
│    │ 8月│16            │1,056元   │            │
│    ├──┼───────┼─────┼──────┤
│    │ 9月│24            │1,584元   │            │
│    ├──┼───────┼─────┼──────┤
│    │10月│28            │1,848元   │            │
│    ├──┼───────┼─────┼──────┤
│    │11月│12            │  792元   │無上半月打卡│
│    │    │              │          │資料        │
│    ├──┼───────┼─────┼──────┤
│    │12月│16            │1,056元   │            │
├──┼──┼───────┼─────┼──────┤
│94年│ 1月│20            │1,320元   │            │
│    ├──┼───────┼─────┼──────┤
│    │ 2月│24            │1,584元   │            │
│    ├──┼───────┼─────┼──────┤
│    │ 3月│20            │1,320元   │            │
│    ├──┼───────┼─────┼──────┤
│    │ 4月│12            │  792元   │無下半月打卡│
│    │    │              │          │資料        │
│    ├──┼───────┼─────┼──────┤
│    │ 5月│24            │1,584元   │            │
│    ├──┼───────┼─────┼──────┤
│    │ 6月│16            │1,056元   │            │
│    ├──┼───────┼─────┼──────┤
│    │ 7月│28            │1,848元   │            │
│    ├──┼───────┼─────┼──────┤
│    │ 8月│24            │1,584元   │            │
│    ├──┼───────┼─────┼──────┤
│    │ 9月│24            │1,584元   │            │
│    ├──┼───────┼─────┼──────┤
│    │10月│32            │2,112元   │            │
│    ├──┼───────┼─────┼──────┤
│    │11月│16            │1,056元   │            │
│    ├──┼───────┼─────┼──────┤
│    │12月│28            │1,848元   │            │
├──┼──┼───────┼─────┼──────┤
│95年│ 1月│0             │          │            │
│    ├──┼───────┼─────┼──────┤
│    │ 2月│無打卡資料    │          │            │
│    ├──┼───────┼─────┼──────┤
│    │ 3月│4             │  264元   │            │
│    ├──┼───────┼─────┼──────┤
│    │ 4月│28            │1,848元   │            │
│    ├──┼───────┼─────┼──────┤
│    │ 5月│24            │1,584元   │            │
│    ├──┼───────┼─────┼──────┤
│    │ 6月│24            │1,584元   │            │
│    ├──┼───────┼─────┼──────┤
│    │ 7月│24            │1,584元   │            │
│    ├──┼───────┼─────┼──────┤
│    │ 8月│24            │1,584元   │            │
│    ├──┼───────┼─────┼──────┤
│    │ 9月│28            │1,848元   │            │
│    ├──┼───────┼─────┼──────┤
│    │10月│16            │1,056元   │            │
│    ├──┼───────┼─────┼──────┤
│    │11月│20            │1,320元   │            │
│    ├──┼───────┼─────┼──────┤
│    │12月│24            │1,584元   │            │
├──┼──┼───────┼─────┼──────┤
│96年│ 1月│24            │1,584元   │            │
│    ├──┼───────┼─────┼──────┤
│    │ 2月│12            │  792元   │            │
│    ├──┼───────┼─────┼──────┤
│    │ 3月│4             │  264元   │            │
│    ├──┼───────┼─────┼──────┤
│    │ 4月│16            │1,056元   │            │
│    ├──┼───────┼─────┼──────┤
│    │ 5月│24            │1,584元   │            │
│    ├──┼───────┼─────┼──────┤
│    │ 6月│32            │2,112元   │            │
│    ├──┼───────┼─────┼──────┤
│    │ 7月│4             │  264元   │            │
│    ├──┼───────┼─────┼──────┤
│    │ 8月│4             │  264元   │            │
│    ├──┼───────┼─────┼──────┤
│    │ 9月│8             │  528元   │            │
├──┴──┼───────┼─────┼──────┤
│合      計│1,060         │69,960元  │            │
└─────┴───────┴─────┴──────┘
┌──────────────────────────┐
│附表五：阮文河（見本院卷(三)第254至305頁）            │
├──┬──┬───────┬─────┬──────┤
│年份│月份│延長工時之時數│應給付延長│備        註│
│    │    │（小時）      │工時工資（│            │
│    │    │              │新臺幣）  │            │
├──┼──┼───────┼─────┼──────┤
│92年│ 3月│16            │1,056元   │(1)3 月6 日到│
│    │    │              │          │職          │
│    │    │              │          │(2)計算式：以│
│    │    │              │          │左列時數乘以│
│    │    │              │          │時薪66元，以│
│    │    │              │          │下均同      │
│    ├──┼───────┼─────┼──────┤
│    │ 4月│16            │1,056元   │            │
│    ├──┼───────┼─────┼──────┤
│    │ 5月│28            │1,848元   │            │
│    ├──┼───────┼─────┼──────┤
│    │ 6月│24            │1,584元   │            │
│    ├──┼───────┼─────┼──────┤
│    │ 7月│12            │  792元   │            │
│    ├──┼───────┼─────┼──────┤
│    │ 8月│28            │1,848元   │            │
│    ├──┼───────┼─────┼──────┤
│    │ 9月│24            │1,584元   │            │
│    ├──┼───────┼─────┼──────┤
│    │10月│20            │1,320元   │            │
│    ├──┼───────┼─────┼──────┤
│    │11月│28            │1,848元   │            │
│    ├──┼───────┼─────┼──────┤
│    │12月│24            │1,584元   │            │
├──┼──┼───────┼─────┼──────┤
│93年│ 1月│20            │1,320元   │            │
│    ├──┼───────┼─────┼──────┤
│    │ 2月│無打卡資料    │          │            │
│    ├──┼───────┼─────┼──────┤
│    │ 3月│24            │1,584元   │            │
│    ├──┼───────┼─────┼──────┤
│    │ 4月│24            │1,584元   │            │
│    ├──┼───────┼─────┼──────┤
│    │ 5月│20            │1,320元   │            │
│    ├──┼───────┼─────┼──────┤
│    │ 6月│24            │1,584元   │            │
│    ├──┼───────┼─────┼──────┤
│    │ 7月│24            │1,584元   │            │
│    ├──┼───────┼─────┼──────┤
│    │ 8月│24            │1,584元   │            │
│    ├──┼───────┼─────┼──────┤
│    │ 9月│4             │  264元   │            │
│    ├──┼───────┼─────┼──────┤
│    │10月│20            │1,320元   │            │
│    ├──┼───────┼─────┼──────┤
│    │11月│12            │  792元   │無上半月打卡│
│    │    │              │          │資料        │
│    ├──┼───────┼─────┼──────┤
│    │12月│16            │1,056元   │            │
├──┼──┼───────┼─────┼──────┤
│94年│ 1月│20            │1,320元   │            │
│    ├──┼───────┼─────┼──────┤
│    │ 2月│24            │1,584元   │            │
│    ├──┼───────┼─────┼──────┤
│    │ 3月│24            │1,584元   │            │
│    ├──┼───────┼─────┼──────┤
│    │ 4月│32            │2,112元   │            │
│    ├──┼───────┼─────┼──────┤
│    │ 5月│24            │1,584元   │            │
│    ├──┼───────┼─────┼──────┤
│    │ 6月│16            │1,056元   │            │
│    ├──┼───────┼─────┼──────┤
│    │ 7月│20            │1,320元   │            │
│    ├──┼───────┼─────┼──────┤
│    │ 8月│24            │1,584元   │            │
│    ├──┼───────┼─────┼──────┤
│    │ 9月│24            │1,584元   │            │
│    ├──┼───────┼─────┼──────┤
│    │10月│32            │2,112元   │            │
│    ├──┼───────┼─────┼──────┤
│    │11月│16            │1,056元   │            │
│    ├──┼───────┼─────┼──────┤
│    │12月│24            │1,584元   │            │
├──┼──┼───────┼─────┼──────┤
│95年│ 1月│0             │          │            │
│    ├──┼───────┼─────┼──────┤
│    │ 2月│無打卡資料    │          │            │
│    ├──┼───────┼─────┼──────┤
│    │ 3月│8             │  528元   │            │
│    ├──┼───────┼─────┼──────┤
│    │ 4月│28            │1,848元   │            │
│    ├──┼───────┼─────┼──────┤
│    │ 5月│24            │1,584元   │            │
│    ├──┼───────┼─────┼──────┤
│    │ 6月│24            │1,584元   │            │
│    ├──┼───────┼─────┼──────┤
│    │ 7月│28            │1,848元   │            │
│    ├──┼───────┼─────┼──────┤
│    │ 8月│24            │1,584元   │            │
│    ├──┼───────┼─────┼──────┤
│    │ 9月│32            │2,112元   │            │
│    ├──┼───────┼─────┼──────┤
│    │10月│16            │1,056元   │            │
│    ├──┼───────┼─────┼──────┤
│    │11月│16            │1,056元   │            │
│    ├──┼───────┼─────┼──────┤
│    │12月│24            │1,584元   │            │
├──┼──┼───────┼─────┼──────┤
│96年│ 1月│20            │1,320元   │            │
│    ├──┼───────┼─────┼──────┤
│    │ 2月│無打卡資料    │          │            │
│    ├──┼───────┼─────┼──────┤
│    │ 3月│28            │1,848元   │            │
│    ├──┼───────┼─────┼──────┤
│    │ 4月│20            │1,320元   │            │
│    ├──┼───────┼─────┼──────┤
│    │ 5月│24            │1,584元   │            │
│    ├──┼───────┼─────┼──────┤
│    │ 6月│24            │1,584元   │            │
│    ├──┼───────┼─────┼──────┤
│    │ 7月│8             │  528元   │            │
│    ├──┼───────┼─────┼──────┤
│    │ 8月│4             │  264元   │            │
│    ├──┼───────┼─────┼──────┤
│    │ 9月│8             │  528元   │            │
├──┴──┼───────┼─────┼──────┤
│合      計│1,072         │70,752元  │            │
└─────┴───────┴─────┴──────┘
┌──────────────────────────┐
│附表六：梁道通（見本院卷(三)第306至356頁）            │
├──┬──┬───────┬─────┬──────┤
│年份│月份│延長工時之時數│應給付延長│備        註│
│    │    │（小時）      │工時工資（│            │
│    │    │              │新臺幣）  │            │
├──┼──┼───────┼─────┼──────┤
│92年│ 2月│16            │1,056元   │計算式：以左│
│    │    │              │          │列時數乘以時│
│    │    │              │          │薪66元，以下│
│    │    │              │          │均同        │
│    ├──┼───────┼─────┼──────┤
│    │ 3月│24            │1,584元   │            │
│    ├──┼───────┼─────┼──────┤
│    │ 4月│16            │1,056元   │            │
│    ├──┼───────┼─────┼──────┤
│    │ 5月│28            │1,848元   │            │
│    ├──┼───────┼─────┼──────┤
│    │ 6月│24            │1,584元   │            │
│    ├──┼───────┼─────┼──────┤
│    │ 7月│24            │1,584元   │            │
│    ├──┼───────┼─────┼──────┤
│    │ 8月│28            │1,848元   │            │
│    ├──┼───────┼─────┼──────┤
│    │ 9月│28            │1,848元   │            │
│    ├──┼───────┼─────┼──────┤
│    │10月│16            │1,056元   │            │
│    ├──┼───────┼─────┼──────┤
│    │11月│12            │  792元   │            │
│    ├──┼───────┼─────┼──────┤
│    │12月│16            │1,056元   │            │
├──┼──┼───────┼─────┼──────┤
│93年│ 1月│20            │1,320元   │            │
│    ├──┼───────┼─────┼──────┤
│    │ 2月│無打卡資料    │          │            │
│    ├──┼───────┼─────┼──────┤
│    │ 3月│24            │1,584元   │            │
│    ├──┼───────┼─────┼──────┤
│    │ 4月│24            │1,584元   │            │
│    ├──┼───────┼─────┼──────┤
│    │ 5月│8             │  528元   │            │
│    ├──┼───────┼─────┼──────┤
│    │ 6月│24            │1,584元   │            │
│    ├──┼───────┼─────┼──────┤
│    │ 7月│32            │2,112元   │            │
│    ├──┼───────┼─────┼──────┤
│    │ 8月│24            │1,584元   │            │
│    ├──┼───────┼─────┼──────┤
│    │ 9月│無打卡資料    │          │            │
│    ├──┼───────┼─────┼──────┤
│    │10月│28            │1,848元   │            │
│    ├──┼───────┼─────┼──────┤
│    │11月│16            │1,056元   │            │
│    ├──┼───────┼─────┼──────┤
│    │12月│20            │1,320元   │            │
├──┼──┼───────┼─────┼──────┤
│94年│ 1月│24            │1,584元   │            │
│    ├──┼───────┼─────┼──────┤
│    │ 2月│24            │1,584元   │            │
│    ├──┼───────┼─────┼──────┤
│    │ 3月│16            │1,056元   │            │
│    ├──┼───────┼─────┼──────┤
│    │ 4月│無打卡資料    │          │            │
│    ├──┼───────┼─────┼──────┤
│    │ 5月│16            │1,056元   │5 月13日到職│
│    │    │              │          │            │
│    ├──┼───────┼─────┼──────┤
│    │ 6月│16            │1,056元   │            │
│    ├──┼───────┼─────┼──────┤
│    │ 7月│32            │2,112元   │            │
│    ├──┼───────┼─────┼──────┤
│    │ 8月│24            │1,584元   │            │
│    ├──┼───────┼─────┼──────┤
│    │ 9月│24            │1,584元   │            │
│    ├──┼───────┼─────┼──────┤
│    │10月│28            │1,848元   │            │
│    ├──┼───────┼─────┼──────┤
│    │11月│16            │1,056元   │            │
│    ├──┼───────┼─────┼──────┤
│    │12月│12            │  792元   │無下半月打卡│
│    │    │              │          │資料        │
├──┼──┼───────┼─────┼──────┤
│95年│ 1月│8             │  528元   │            │
│    ├──┼───────┼─────┼──────┤
│    │ 2月│無打卡資料    │          │            │
│    ├──┼───────┼─────┼──────┤
│    │ 3月│24            │1,584元   │            │
│    ├──┼───────┼─────┼──────┤
│    │ 4月│28            │1,848元   │            │
│    ├──┼───────┼─────┼──────┤
│    │ 5月│24            │1,584元   │            │
│    ├──┼───────┼─────┼──────┤
│    │ 6月│24            │1,584元   │            │
│    ├──┼───────┼─────┼──────┤
│    │ 7月│32            │2,112元   │            │
│    ├──┼───────┼─────┼──────┤
│    │ 8月│24            │1,584元   │            │
│    ├──┼───────┼─────┼──────┤
│    │ 9月│28            │1,848元   │            │
│    ├──┼───────┼─────┼──────┤
│    │10月│16            │1,056元   │            │
│    ├──┼───────┼─────┼──────┤
│    │11月│16            │1,056元   │            │
│    ├──┼───────┼─────┼──────┤
│    │12月│32            │2,112元   │            │
├──┼──┼───────┼─────┼──────┤
│96年│ 1月│24            │1,584元   │            │
│    ├──┼───────┼─────┼──────┤
│    │ 2月│無打卡資料    │          │            │
│    ├──┼───────┼─────┼──────┤
│    │ 3月│28            │1,848元   │            │
│    ├──┼───────┼─────┼──────┤
│    │ 4月│20            │1,320元   │            │
│    ├──┼───────┼─────┼──────┤
│    │ 5月│4             │  264元   │            │
│    ├──┼───────┼─────┼──────┤
│    │ 6月│32            │2,112元   │            │
│    ├──┼───────┼─────┼──────┤
│    │ 7月│4             │  264元   │            │
│    ├──┼───────┼─────┼──────┤
│    │ 8月│0             │          │            │
│    ├──┼───────┼─────┼──────┤
│    │ 9月│8             │  528元   │            │
├──┴──┼───────┼─────┼──────┤
│合      計│1,060         │69,960元  │            │
└─────┴───────┴─────┴──────┘
┌──────────────────────────┐
│附表七：吳文正（見本院卷(三)第357至410頁）            │
├──┬──┬───────┬─────┬──────┤
│年份│月份│延長工時之時數│應給付延長│備        註│
│    │    │（小時）      │工時工資（│            │
│    │    │              │新臺幣）  │            │
├──┼──┼───────┼─────┼──────┤
│92年│ 2月│16            │1,056元   │計算式：以左│
│    │    │              │          │列時數乘以時│
│    │    │              │          │薪66元，以下│
│    │    │              │          │均同        │
│    ├──┼───────┼─────┼──────┤
│    │ 3月│16            │1,056元   │            │
│    ├──┼───────┼─────┼──────┤
│    │ 4月│16            │1,056元   │            │
│    ├──┼───────┼─────┼──────┤
│    │ 5月│32            │2,112元   │            │
│    ├──┼───────┼─────┼──────┤
│    │ 6月│24            │1,584元   │            │
│    ├──┼───────┼─────┼──────┤
│    │ 7月│24            │1,584元   │            │
│    ├──┼───────┼─────┼──────┤
│    │ 8月│20            │1,320元   │            │
│    ├──┼───────┼─────┼──────┤
│    │ 9月│24            │1,584元   │            │
│    ├──┼───────┼─────┼──────┤
│    │10月│20            │1,320元   │            │
│    ├──┼───────┼─────┼──────┤
│    │11月│16            │1,056元   │            │
│    ├──┼───────┼─────┼──────┤
│    │12月│16            │1,056元   │            │
├──┼──┼───────┼─────┼──────┤
│93年│ 1月│20            │1,320元   │            │
│    ├──┼───────┼─────┼──────┤
│    │ 2月│無打卡資料    │          │            │
│    ├──┼───────┼─────┼──────┤
│    │ 3月│24            │1,584元   │            │
│    ├──┼───────┼─────┼──────┤
│    │ 4月│24            │1,584元   │            │
│    ├──┼───────┼─────┼──────┤
│    │ 5月│20            │1,320元   │            │
│    ├──┼───────┼─────┼──────┤
│    │ 6月│24            │1,584元   │            │
│    ├──┼───────┼─────┼──────┤
│    │ 7月│32            │2,112元   │            │
│    ├──┼───────┼─────┼──────┤
│    │ 8月│24            │1,584元   │            │
│    ├──┼───────┼─────┼──────┤
│    │ 9月│24            │1,584元   │            │
│    ├──┼───────┼─────┼──────┤
│    │10月│28            │1,848元   │            │
│    ├──┼───────┼─────┼──────┤
│    │11月│24            │1,584元   │            │
│    ├──┼───────┼─────┼──────┤
│    │12月│20            │1,320元   │            │
├──┼──┼───────┼─────┼──────┤
│94年│ 1月│24            │1,584元   │            │
│    ├──┼───────┼─────┼──────┤
│    │ 2月│24            │1,584元   │            │
│    ├──┼───────┼─────┼──────┤
│    │ 3月│24            │1,584元   │            │
│    ├──┼───────┼─────┼──────┤
│    │ 4月│無打卡資料    │          │            │
│    ├──┼───────┼─────┼──────┤
│    │ 5月│24            │1,584元   │            │
│    ├──┼───────┼─────┼──────┤
│    │ 6月│16            │1,056元   │            │
│    ├──┼───────┼─────┼──────┤
│    │ 7月│28            │1,848元   │            │
│    ├──┼───────┼─────┼──────┤
│    │ 8月│24            │1,584元   │            │
│    ├──┼───────┼─────┼──────┤
│    │ 9月│8             │  528元   │            │
│    ├──┼───────┼─────┼──────┤
│    │10月│12            │  792元   │            │
│    ├──┼───────┼─────┼──────┤
│    │11月│16            │1,056元   │            │
│    ├──┼───────┼─────┼──────┤
│    │12月│28            │1,848元   │            │
├──┼──┼───────┼─────┼──────┤
│95年│ 1月│12            │  792元   │            │
│    ├──┼───────┼─────┼──────┤
│    │ 2月│16            │1,056元   │            │
│    ├──┼───────┼─────┼──────┤
│    │ 3月│24            │1,584元   │            │
│    ├──┼───────┼─────┼──────┤
│    │ 4月│32            │2,112元   │            │
│    ├──┼───────┼─────┼──────┤
│    │ 5月│24            │1,584元   │            │
│    ├──┼───────┼─────┼──────┤
│    │ 6月│24            │1,584元   │            │
│    ├──┼───────┼─────┼──────┤
│    │ 7月│28            │1,848元   │            │
│    ├──┼───────┼─────┼──────┤
│    │ 8月│24            │1,584元   │            │
│    ├──┼───────┼─────┼──────┤
│    │ 9月│24            │1,584元   │            │
│    ├──┼───────┼─────┼──────┤
│    │10月│16            │1,056元   │            │
│    ├──┼───────┼─────┼──────┤
│    │11月│24            │1,584元   │            │
│    ├──┼───────┼─────┼──────┤
│    │12月│24            │1,584元   │            │
├──┼──┼───────┼─────┼──────┤
│96年│ 1月│24            │1,584元   │            │
│    ├──┼───────┼─────┼──────┤
│    │ 2月│12            │  792元   │            │
│    ├──┼───────┼─────┼──────┤
│    │ 3月│20            │1,320元   │            │
│    ├──┼───────┼─────┼──────┤
│    │ 4月│16            │1,056元   │            │
│    ├──┼───────┼─────┼──────┤
│    │ 5月│24            │1,584元   │            │
│    ├──┼───────┼─────┼──────┤
│    │ 6月│32            │2,112元   │            │
│    ├──┼───────┼─────┼──────┤
│    │ 7月│4             │  264元   │            │
│    ├──┼───────┼─────┼──────┤
│    │ 8月│4             │  264元   │            │
│    ├──┼───────┼─────┼──────┤
│    │ 9月│8             │  528元   │            │
├──┴──┼───────┼─────┼──────┤
│  小  計  │1,132         │74,712元  │            │
└─────┴───────┴─────┴──────┘
┌──────────────────────────┐
│附表八：陳文長（見本院卷(三)第411至463頁）            │
├──┬──┬───────┬─────┬──────┤
│年份│月份│延長工時之時數│應給付延長│備        註│
│    │    │（小時）      │工時工資（│            │
│    │    │              │新臺幣）  │            │
├──┼──┼───────┼─────┼──────┤
│92年│ 3月│24            │1,584元   │計算式：以左│
│    │    │              │          │列時數乘以時│
│    │    │              │          │薪66元，以下│
│    │    │              │          │均同        │
│    ├──┼───────┼─────┼──────┤
│    │ 4月│16            │1,056元   │            │
│    ├──┼───────┼─────┼──────┤
│    │ 5月│32            │2,112元   │            │
│    ├──┼───────┼─────┼──────┤
│    │ 6月│24            │1,584元   │            │
│    ├──┼───────┼─────┼──────┤
│    │ 7月│12            │  792元   │無下半月打卡│
│    │    │              │          │資料        │
│    ├──┼───────┼─────┼──────┤
│    │ 8月│20            │1,320元   │            │
│    ├──┼───────┼─────┼──────┤
│    │ 9月│24            │1,584元   │            │
│    ├──┼───────┼─────┼──────┤
│    │10月│20            │1,320元   │            │
│    ├──┼───────┼─────┼──────┤
│    │11月│28            │1,848元   │            │
│    ├──┼───────┼─────┼──────┤
│    │12月│24            │1,584元   │            │
├──┼──┼───────┼─────┼──────┤
│93年│ 1月│20            │1,320元   │            │
│    ├──┼───────┼─────┼──────┤
│    │ 2月│無打卡資料    │          │            │
│    ├──┼───────┼─────┼──────┤
│    │ 3月│24            │1,584元   │            │
│    ├──┼───────┼─────┼──────┤
│    │ 4月│24            │1,584元   │            │
│    ├──┼───────┼─────┼──────┤
│    │ 5月│20            │1,320元   │            │
│    ├──┼───────┼─────┼──────┤
│    │ 6月│24            │1,584元   │            │
│    ├──┼───────┼─────┼──────┤
│    │ 7月│32            │2,112元   │            │
│    ├──┼───────┼─────┼──────┤
│    │ 8月│24            │1,584元   │            │
│    ├──┼───────┼─────┼──────┤
│    │ 9月│24            │1,584元   │            │
│    ├──┼───────┼─────┼──────┤
│    │10月│12            │  792元   │            │
│    ├──┼───────┼─────┼──────┤
│    │11月│12            │  792元   │            │
│    ├──┼───────┼─────┼──────┤
│    │12月│16            │1,056元   │            │
├──┼──┼───────┼─────┼──────┤
│94年│ 1月│8             │  528元   │            │
│    ├──┼───────┼─────┼──────┤
│    │ 2月│24            │1,584元   │            │
│    ├──┼───────┼─────┼──────┤
│    │ 3月│20            │1,320元   │            │
│    ├──┼───────┼─────┼──────┤
│    │ 4月│8             │  528元   │            │
│    ├──┼───────┼─────┼──────┤
│    │ 5月│24            │1,584元   │            │
│    ├──┼───────┼─────┼──────┤
│    │ 6月│16            │1,056元   │            │
│    ├──┼───────┼─────┼──────┤
│    │ 7月│28            │1,848元   │            │
│    ├──┼───────┼─────┼──────┤
│    │ 8月│24            │1,584元   │            │
│    ├──┼───────┼─────┼──────┤
│    │ 9月│24            │1,584元   │            │
│    ├──┼───────┼─────┼──────┤
│    │10月│32            │2,112元   │            │
│    ├──┼───────┼─────┼──────┤
│    │11月│16            │1,056元   │            │
│    ├──┼───────┼─────┼──────┤
│    │12月│24            │1,584元   │            │
├──┼──┼───────┼─────┼──────┤
│95年│ 1月│0             │          │            │
│    ├──┼───────┼─────┼──────┤
│    │ 2月│無打卡資料    │          │            │
│    ├──┼───────┼─────┼──────┤
│    │ 3月│4             │  264元   │            │
│    ├──┼───────┼─────┼──────┤
│    │ 4月│32            │2,112元   │            │
│    ├──┼───────┼─────┼──────┤
│    │ 5月│24            │1,584元   │            │
│    ├──┼───────┼─────┼──────┤
│    │ 6月│24            │1,584元   │            │
│    ├──┼───────┼─────┼──────┤
│    │ 7月│24            │1,584元   │            │
│    ├──┼───────┼─────┼──────┤
│    │ 8月│20            │1,320元   │            │
│    ├──┼───────┼─────┼──────┤
│    │ 9月│32            │2,112元   │            │
│    ├──┼───────┼─────┼──────┤
│    │10月│24            │1,584元   │            │
│    ├──┼───────┼─────┼──────┤
│    │11月│24            │1,584元   │            │
│    ├──┼───────┼─────┼──────┤
│    │12月│28            │1,848元   │            │
├──┼──┼───────┼─────┼──────┤
│96年│ 1月│24            │1,584元   │            │
│    ├──┼───────┼─────┼──────┤
│    │ 2月│12            │  792元   │            │
│    ├──┼───────┼─────┼──────┤
│    │ 3月│8             │  528元   │            │
│    ├──┼───────┼─────┼──────┤
│    │ 4月│16            │1,056元   │            │
│    ├──┼───────┼─────┼──────┤
│    │ 5月│24            │1,584元   │            │
│    ├──┼───────┼─────┼──────┤
│    │ 6月│28            │1,848元   │            │
│    ├──┼───────┼─────┼──────┤
│    │ 7月│8             │  528元   │            │
│    ├──┼───────┼─────┼──────┤
│    │ 8月│4             │  264元   │            │
│    ├──┼───────┼─────┼──────┤
│    │ 9月│8             │  528元   │            │
├──┴──┼───────┼─────┼──────┤
│合      計│1,072         │70,752元  │            │
└─────┴───────┴─────┴──────┘
┌──────────────────────────┐
│附表九：范日孝（見本院卷(三)第464至516頁）            │
├──┬──┬───────┬─────┬──────┤
│年份│月份│延長工時之時數│應給付延長│備        註│
│    │    │（小時）      │工時工資（│            │
│    │    │              │新臺幣）  │            │
├──┼──┼───────┼─────┼──────┤
│92年│ 2月│16            │1,056元   │計算式：以左│
│    │    │              │          │列時數乘以時│
│    │    │              │          │薪66元，以下│
│    │    │              │          │均同        │
│    ├──┼───────┼─────┼──────┤
│    │ 3月│16            │1,056元   │            │
│    ├──┼───────┼─────┼──────┤
│    │ 4月│16            │1,056元   │            │
│    ├──┼───────┼─────┼──────┤
│    │ 5月│32            │2,112元   │            │
│    ├──┼───────┼─────┼──────┤
│    │ 6月│24            │1,584元   │            │
│    ├──┼───────┼─────┼──────┤
│    │ 7月│24            │1,584元   │            │
│    ├──┼───────┼─────┼──────┤
│    │ 8月│28            │1,848元   │            │
│    ├──┼───────┼─────┼──────┤
│    │ 9月│24            │1,584元   │            │
│    ├──┼───────┼─────┼──────┤
│    │10月│20            │1,320元   │            │
│    ├──┼───────┼─────┼──────┤
│    │11月│28            │1,848元   │            │
│    ├──┼───────┼─────┼──────┤
│    │12月│24            │1,584元   │            │
├──┼──┼───────┼─────┼──────┤
│93年│ 1月│20            │1,320元   │            │
│    ├──┼───────┼─────┼──────┤
│    │ 2月│無打卡資料    │          │            │
│    ├──┼───────┼─────┼──────┤
│    │ 3月│24            │1,584元   │            │
│    ├──┼───────┼─────┼──────┤
│    │ 4月│24            │1,584元   │            │
│    ├──┼───────┼─────┼──────┤
│    │ 5月│20            │1,320元   │            │
│    ├──┼───────┼─────┼──────┤
│    │ 6月│24            │1,584元   │            │
│    ├──┼───────┼─────┼──────┤
│    │ 7月│32            │2,112元   │            │
│    ├──┼───────┼─────┼──────┤
│    │ 8月│24            │1,584元   │            │
│    ├──┼───────┼─────┼──────┤
│    │ 9月│24            │1,584元   │            │
│    ├──┼───────┼─────┼──────┤
│    │10月│28            │1,848元   │            │
│    ├──┼───────┼─────┼──────┤
│    │11月│24            │1,584元   │            │
│    ├──┼───────┼─────┼──────┤
│    │12月│20            │1,320元   │            │
├──┼──┼───────┼─────┼──────┤
│94年│ 1月│24            │1,584元   │            │
│    ├──┼───────┼─────┼──────┤
│    │ 2月│24            │1,584元   │            │
│    ├──┼───────┼─────┼──────┤
│    │ 3月│24            │1,584元   │            │
│    ├──┼───────┼─────┼──────┤
│    │ 4月│28            │1,848元   │            │
│    ├──┼───────┼─────┼──────┤
│    │ 5月│24            │1,584元   │無下半月打卡│
│    │    │              │          │資料        │
│    ├──┼───────┼─────┼──────┤
│    │ 6月│16            │1,056元   │            │
│    ├──┼───────┼─────┼──────┤
│    │ 7月│32            │2,112元   │            │
│    ├──┼───────┼─────┼──────┤
│    │ 8月│16            │1,056元   │            │
│    ├──┼───────┼─────┼──────┤
│    │ 9月│4             │  264元   │            │
│    ├──┼───────┼─────┼──────┤
│    │10月│8             │  528元   │            │
│    ├──┼───────┼─────┼──────┤
│    │11月│12            │  792元   │            │
│    ├──┼───────┼─────┼──────┤
│    │12月│8             │  528元   │            │
├──┼──┼───────┼─────┼──────┤
│95年│ 1月│16            │1,056元   │            │
│    ├──┼───────┼─────┼──────┤
│    │ 2月│12            │  792元   │無下半月打卡│
│    │    │              │          │資料        │
│    ├──┼───────┼─────┼──────┤
│    │ 3月│20            │1,320元   │            │
│    ├──┼───────┼─────┼──────┤
│    │ 4月│28            │1,848元   │            │
│    ├──┼───────┼─────┼──────┤
│    │ 5月│24            │1,584元   │            │
│    ├──┼───────┼─────┼──────┤
│    │ 6月│24            │1,584元   │            │
│    ├──┼───────┼─────┼──────┤
│    │ 7月│32            │2,112元   │            │
│    ├──┼───────┼─────┼──────┤
│    │ 8月│24            │1,584元   │            │
│    ├──┼───────┼─────┼──────┤
│    │ 9月│28            │1,848元   │            │
│    ├──┼───────┼─────┼──────┤
│    │10月│24            │1,584元   │            │
│    ├──┼───────┼─────┼──────┤
│    │11月│24            │1,584元   │            │
│    ├──┼───────┼─────┼──────┤
│    │12月│24            │1,584元   │            │
├──┼──┼───────┼─────┼──────┤
│96年│ 1月│24            │1,584元   │            │
│    ├──┼───────┼─────┼──────┤
│    │ 2月│無打卡資料    │          │            │
│    ├──┼───────┼─────┼──────┤
│    │ 3月│16            │1,056元   │            │
│    ├──┼───────┼─────┼──────┤
│    │ 4月│24            │1,584元   │            │
│    ├──┼───────┼─────┼──────┤
│    │ 5月│24            │1,584元   │            │
│    ├──┼───────┼─────┼──────┤
│    │ 6月│32            │2,112元   │            │
│    ├──┼───────┼─────┼──────┤
│    │ 7月│4             │  264元   │            │
│    ├──┼───────┼─────┼──────┤
│    │ 8月│4             │  264元   │            │
│    ├──┼───────┼─────┼──────┤
│    │ 9月│8             │  528元   │            │
├──┴──┼───────┼─────┼──────┤
│合      計│1,152         │76,032元  │            │
└─────┴───────┴─────┴──────┘
 附表十：
┌─┬────┬─────┬──────┬──────┐
│編│原  告  │被告應給付│假執行擔保金│免為假執行擔│
│號│        │金額（新臺│額（新臺幣）│保金額（新臺│
│  │        │幣）      │            │幣）        │
├─┼────┼─────┼──────┼──────┤
│1 │梁道通  │陸萬玖仟玖│貳萬肆仟元  │陸萬玖仟玖佰│
│  │        │佰陸拾元  │            │陸拾元      │
├─┼────┼─────┼──────┼──────┤
│2 │范日孝  │柒萬陸仟零│貳萬陸仟元  │柒萬陸仟零│
│  │        │拾貳元  │            │拾貳元      │
├─┼────┼─────┼──────┼──────┤
│3 │阮文河  │柒萬零柒佰│貳萬肆仟元  │柒萬零柒佰伍│
│  │        │伍拾貳元  │            │拾貳元      │
├─┼────┼─────┼──────┼──────┤
│4 │阮文雄  │柒萬仟陸│貳萬伍仟元  │柒萬仟陸佰│
│  │        │佰伍拾陸元│            │伍拾陸元    │
├─┼────┼─────┼──────┼──────┤
│5 │陶德壽  │柒萬柒仟零│貳萬陸仟元  │柒萬柒仟零捌│
│  │        │捌拾捌元  │            │拾捌元      │
├─┼────┼─────┼──────┼──────┤
│6 │萄猛英  │陸萬玖仟玖│貳萬肆仟元  │陸萬玖仟玖佰│
│  │        │佰陸拾元  │            │陸拾元      │
├─┼────┼─────┼──────┼──────┤
│7 │吳文正  │柒萬肆仟柒│貳萬伍仟元  │柒萬肆仟柒佰│
│  │        │佰壹拾貳元│            │壹拾貳元    │
├─┼────┼─────┼──────┼──────┤
│8 │阮志英  │柒萬伍仟貳│貳萬陸仟元  │柒萬伍仟貳佰│
│  │        │佰肆拾元  │            │肆拾元      │
├─┼────┼─────┼──────┼──────┤
│9 │陳文長  │柒萬零柒佰│貳萬肆仟元  │柒萬零柒佰伍│
│  │        │伍拾貳元  │            │拾貳元      │
└─┴────┴─────┴──────┴──────┘